# 铺底流动资金

提问人：dumingrain 时间：2019-07-24 16:38:43
陈版主，你好！想关咨询您一个关于募投项目中铺底流动资金的问题，上市公司募集资金需要有具体的募投项目，通常募投项目中有一项铺底流动资金。请问此处的铺底流动资金是何时使用？
根据网络通常解释：铺底流动资金是项目投产初期所需，为保证项目建成后进行试运转所必需的流动资金，一般按项目建成后所需全部流动资金的 30%计算。铺底流动资金是：短期日常营运现金，人工、购货、水、电、电话、膳食等开支。生产性建设项目总投资包括固定资产投资和包含铺底流动资金在内的流动资产投资两部分。铺底流动资金是公司募集资金的一部分使用用途，比如说募集 1000 万资金，其中 900 万是用来固定资产投资的， 100是铺底流动资金，这 100 万是保证固定资产能够运行的必要资金，所以，能够算到募集资金的规模内，但会计核算上，形不成固定资产，也不能列销，只是一种资金保障，所发生的支出，比如：原材料、燃料、人工等费用都是要列入运营成本的。不知道我这样的理解是否准确？

回答人：chenyiwei
铺底流动资金的相关支出一般在项目临近完工投产时，或者投产初期，根据资金需求逐步发生，在履行必要决策程序后，从募集资金专户转入一般户或基本户，或者直接用于购买该募投项目相关的原材料等。

提问人：dumingrain 时间：2019-07-24 22:35:39
那这一部分的支出与资产的资本化应该没有必然的关系吧

回答人：chenyiwei
是。